# WIRDAALMAHERA

**Quality Assurance** 

Ciheuleut, Kota Bogor



♠ Almaherawirda@gmail.com



Wirda Almahera

## **RINGKASAN**

Saya adalah lulusan baru jurusan Pengembangan Perangkat Lunak dan Gim dari SMK Wikrama Bogor yang memiliki minat dan motivasi tinggi dalam bidang Quality Assurance. Saya memiliki pengetahuan dasar dalam kontrol kualitas dan audit dari pengalaman saya menjadi QA intern di PT Anantarupa Studio, salah satu perusahaan perusahaan game IP. Saya juga memiliki kemampuan analisis data, komunikasi, dan manajemen waktu yang baik.

#### PENGALAMAN -

# PT Anantarupa Studio

Juli 2023 - Desember 2024

#### **Quality Assurance Tester (Intern)**

- Melakukan pengujian produk sesuai dengan standart kualitas yang ditetapkan dan membuat laporan hasil pengajian yang rinci dan akurat.
- Mendukung tim QA dalam pemantauan kontrol kualitas proses produksi dengan menggunakan alat-alat ukur dan statistic yang sesuai.
- Bekerja sama dengan 5 anggota tim lainnya untuk memastikan kualitas produk dan memberikan saran perbaikan jika diperlukan.
- Menghadiri absen dan stand-up harian serta diskusi perencaanaan aplikasi secara
- Mempelajari dan menganalisis aspek fungsional dan teknikal dalam user story untuk mengidentifikasi test cases yang efektif.

# ORGANISASI —

# **OSIS-MPR SMK Wikrama Bogor**

Mei 2022 - Maret 2024

## Sekbid - Sosial

- Pengelolaan Acara Besar (MPLS) : Mengarahkan perencanaan dan pelaksanaan acara sekolah besar, mengasah keterampilan dalam manajemen waktu, anggota dan
- Penyampaian Pesan Efektif: Berkomunikasi dengan jelas dan persuasif kepada warga sekolah.

## PENDIDIKAN -

2015 - 2021

**SDN Bangka 3 Bogor** 

2018 - 2021

**SMPN 3 Bogor** 

2021 - 2024

SMK Wikrama Bogor

#### **BAHASA**

- Indonesia
- Inggris

## SERTIFIKASI

# Certiport (2024)

In-depth HTML & CSS assessment with certiport

#### LearnKey

HTML & CSS

## **Dicoding Indonesia**

Memulai Pemrograman Dengan Java

# KEMAMPUAN—

# Tools

MySQL, JIRA, Microsoft Office, Taiga.

#### **Hard Skills**

Coding, QA Testing, Test Plan, Bahasa Pemograman Laravel & Javascript, Database management (MongoDB, MySQL, Postgree).

#### Soft Skills

Manajemen waktu, Komunikasi Efektif (Verbal dan Non-verbal), Pemecahan Masalah, Kemampuan berpikir secara rasional, Kemampuan bekerja dalam Tim.